sk_SK/rue_SK.dic
авізо/r
авокадо/r
авто/r
авторство/r
Азербайджанець/p
алеґретто/r
алеґро/r
Алжірець/p
Амстердамець/p
апропо/r
багниско/r
багно/r
багнятко/r
багро/r
банковництво/r
барахло/r
бароко/r
бедро/r
безвірець/p
безвірство/r
безземельство/r
бенджо/r
бердо/r
бетлегемець/p
біжець/p
біопаливо/r
благо/r
благородство/r
блаженство/r
Бобинець/p
богатство/r
богомолець/p
богословець/p
боёвиско/r
божество/r
боїско/r
болерко/r
болеро/r
болото/r
борець/p
бортацтво/r
брадло/r
брало/r
бранець/p
братранець/p
братство/r
Брутовець/p
бунтарьство/r
бурлацтво/r
буряниско/r
быдло/r
вапно/r
вдовець/p
ведро/r
велительство/r
величенство/r
вено/r
веретено/r
Веретено/r
Верховинець/p
весло/r
вето/r
винарьство/r
вино/r
віко/r
вітроплавець/p
вітязство/r
вічко/r
властництво/r
вмерлець/p
внутро/r
внучатко/r
вовченятко/r
воглавець/p
водогосподарство/r
воєводство/r
Войводинець/p
войско/r
воко/r
волокно/r
волосиско/r
вольнодумство/r
ворожылство/r
вухо/r
выгнанець/p
выгнанство/r
Выдавательство/r
выселенець/p
высланецтво/r
высланець/p
Высокопреосвященство/r
вытварництво/r
выхованець/p
выходець/p
ґавнерство/r
Ґаґанець/p
гадиско/r
гадятко/r
ґаздівство/r
ґамблерство/r
гарцовиско/r
геґеліанство/r
ґелево/r
герецтво/r
герець/p
гесло/r
ґестапо/r
ґесто/r
ґето/r
глупство/r
глядило/r
гнїздо/r
гноїво/r
гноїско/r
говедо/r
годованець/p
головиско/r
голодранець/p
голосиско/r
голубятко/r
гонець/p
горошовиско/r
господарство/r
грабовиско/r
гріско/r
ґро/r
грозно/r
громадиско/r
гумно/r
ґусто/r
даребацтво/r
двойнятко/r
двойцедечко/r
деко/r
денко/r
депо/r
дерево/r
дечко/r
джвередло/r
джудо/r
дзеркало/r
дикунство/r
дізайнерство/r
ділетантство/r
дївадло/r
дївоцьтво/r
дївчатиско/r
дївчатко/r
дївчиско/r
дїло/r
дїтинство/r
дїтство/r
дїятельство/r
добро/r
доброволець/p
долото/r
доміно/r
домобранець/p
домородець/p
доростенець/p
доскочіско/r
дружство/r
дрывно/r
духовенство/r
европосланець/p
елдорадо/r
Елдорадо/r
ембарґо/r
есо/r
есперанто/r
еспресо/r
ехо/r
єдиноборство/r
єдиновірець/p
єдинство/r
єднобожество/r
єдновладство/r
єдноженство/r
єднотливець/p
єпіскопство/r
Єрусалимець/p
жарливець/p
жезло/r
желїзко/r
желїзо/r
жеребець/p
жнець/p
жрадло/r
жрідло/r
жывотописець/p
жытельство/r
жыто/r
жычливець/p
забависко/r
заблудженець/p
забудливець/p
заместнанець/p
запаленець/p
запорожець/p
запроданець/p
заслїпенець/p
заступительство/r
зачаточництво/r
збігленець/p
звезлиско/r
звірятко/r
згорениско/r
здерство/r
здравічко/r
земледїлець/p
зерно/r
зимовиско/r
златництво/r
злато/r
зло/r
злочінець/p
зметовиско/r
змітовиско/r
зналець/p
золото/r
зрїзованець/p
зубадло/r
іконописець/p
імело/r
індіґо/r
інкасо/r
інкоґніто/r
іншовірець/p
іншоземець/p
іншородець/p
їдиво/r
їдло/r
кадило/r
калиско/r
камаратство/r
камениво/r
канторство/r
Картаґо/r
картезіанець/p
касіно/r
кізлятко/r
кіло/r
кімоно/r
кіно/r
кламство/r
клебетництво/r
клепето/r
клоктадло/r
книгкупець/p
ковадло/r
коксо/r
колесо/r
колїно/r
колїско/r
коло/r
командо/r
комсомолець/p
Конґо/r
конзерватівець/p
конзулство/r
Константінополець/p
конто/r
копытко/r
копыто/r
корзо/r
кормиво/r
корытиско/r
корыто/r
косець/p
краёзнательство/r
красавець/p
кредо/r
креселко/r
кресло/r
крылато/r
крыло/r
купалиско/r
купець/p
куриво/r
курятко/r
кухарьство/r
кушнїрство/r
лазиво/r
лайдацтво/r
лайно/r
лаковництво/r
лакомець/p
лано/r
ларґо/r
ласо/r
латовець/p
легатко/r
леґато/r
лежовиско/r
лекно/r
лепідло/r
лепорело/r
летадло/r
летїско/r
лизатко/r
личко/r
лібідо/r
лібрето/r
ліно/r
літературознавство/r
літературознательство/r
лїсництво/r
лїто/r
ловець/p
лоґо/r
лодьство/r
ложіско/r
лоно/r
лордство/r
лукавець/p
лукавство/r
лыковець/p
любимець/p
людоїдство/r
людство/r
Лявинець/p
мазиво/r
майстерство/r
майстровство/r
Македонець/p
маковиско/r
малёватко/r
маломісто/r
малярьство/r
манґо/r
манжелство/r
маніацтво/r
маратонець/p
марґо/r
маселко/r
масло/r
масо/r
мачатко/r
мементо/r
мено/r
меновець/p
мертвець/p
метро/r
меценатство/r
меценашство/r
мізінець/p
мікадо/r
міністерство/r
міротворець/p
місто/r
місточко/r
многобожество/r
многоженство/r
множество/r
мнязиво/r
мнясиво/r
мнясо/r
молоко/r
монашество/r
мордовиско/r
мореплавець/p
москвофільство/r
мотовило/r
мотто/r
мочариско/r
мудерець/p
мужество/r
мужство/r
мурваниско/r
муриво/r
мурництво/r
мушиско/r
мыдло/r
мытарство/r
мыто/r
мясиво/r
мясо/r
набоженство/r
народництво/r
народовецтво/r
народовець/p
насиленство/r
насилство/r
науковець/p
началство/r
неандерталець/p
небожатко/r
невинятко/r
невірець/p
невыхованець/p
неганьбливець/p
недоносенець/p
нежычливець/p
ненажранець/p
неоґабанець/p
неограбанець/p
неокантіанство/r
неокресанець/p
нервство/r
нещастливець/p
Нїмець/p
новобароко/r
новобранець/p
новороденець/p
новороденятко/r
новородженець/p
ноктурно/r
нумеро/r
облюбенець/p
обмеженець/p
ободранець/p
оборванець/p
общество/r
огниво/r
огниско/r
одродженець/p
одхованець/p
озброєнець/p
озеро/r
окенко/r
окно/r
око/r
олово/r
опеканець/p
операдло/r
опіренець/p
ортовиско/r
осиво/r
ославенець/p
отець/p
отчество/r
офіцірство/r
очко/r
пажравець/p
палениско/r
Палестинець/p
паливо/r
паненство/r
панство/r
папірьництво/r
парениско/r
парковиско/r
партнерство/r
пасовиско/r
паствиско/r
пекелництво/r
пекло/r
первенець/p
передслово/r
передъїдло/r
пережувавець/p
переселенець/p
перечерянець/p
перо/r
першенство/r
печіво/r
пиво/r
писмено/r
писменство/r
піанїно/r
піано/r
півкіло/r
пірко/r
пісковиско/r
плавець/p
плексіскло/r
племенарьство/r
плесо/r
плетїво/r
плінарьство/r
Плуто/r
повересло/r
повіренець/p
повсталець/p
повышенець/p
позлатко/r
полотно/r
польногосподарство/r
помено/r
попівство/r
Поповець/p
попразденство/r
порохно/r
Портуґалець/p
посланець/p
послушенство/r
посолство/r
потомство/r
потурченець/p
почітадло/r
правдолюбець/p
правдолюбство/r
правило/r
право/r
прадло/r
праотець/p
превосходительство/r
предпразденство/r
преосвященство/r
пречудо/r
привандровалець/p
привандрованець/p
призвіско/r
природознательство/r
присловко/r
пристяговалець/p
пришелець/p
приятельство/r
Провансалець/p
пророцтво/r
просвітянство/r
просо/r
противенство/r
проценто/r
прядиво/r
псиско/r
птацтво/r
пуздро/r
путко/r
путо/r
пшено/r
пянство/r
ранко/r
рашелиниско/r
реберко/r
ребро/r
рекомандо/r
ремесло/r
речніцтво/r
решето/r
Різдво/r
різіко/r
різото/r
родинкарьство/r
родиско/r
Рождество/r
рококо/r
романописець/p
ростлинство/r
ротиско/r
рубаниско/r
рукавічкарьство/r
русинство/r
русофілство/r
рыбникарьство/r
рытець/p
саделко/r
садиво/r
садовницьтво/r
сако/r
салдо/r
салто/r
самець/p
самозванець/p
самолюбець/p
самолюбство/r
сваловець/p
свалство/r
свинство/r
свідоцтво/r
світелко/r
світло/r
світовець/p
сеґінятко/r
селечко/r
село/r
семенарьство/r
семено/r
серденько/r
сердечко/r
сернятко/r
сито/r
сідліско/r
сіно/r
сїдадло/r
сїдло/r
сїмячко/r
сїно/r
скаженець/p
складовиско/r
скло/r
скопыленець/p
скорописець/p
скорумпованець/p
скотарьство/r
скрахованець/p
славолюбець/p
славянознавство/r
славянство/r
славяньство/r
сладовництво/r
слинавець/p
слободовець/p
словічко/r
словко/r
слово/r
слухатко/r
смарклиско/r
смітиско/r
смітко/r
содружество/r
сократовець/p
соло/r
сомбреро/r
сородинець/p
сочувство/r
спадовиско/r
спалениско/r
співець/p
споєнець/p
спонзорство/r
средство/r
ссавець/p
старець/p
стебло/r
стегно/r
стерниско/r
стрібро/r
строскотанець/p
стругатко/r
судництво/r
сукно/r
сумець/p
сусїдство/r
сыновець/p
табло/r
табориско/r
таёмство/r
Таёмство/r
таїнство/r
танґо/r
темпо/r
тихо/r
Тихо/r
тїло/r
товариство/r
товарозналець/p
топоріско/r
тремоло/r
трестанець/p
трускавець/p
трясовиско/r
тупець/p
указоватко/r
Українець/p
умащенець/p
умелець/p
умываделко/r
утеченець/p
утопенець/p
ухо/r
ученець/p
ушко/r
фарізейство/r
фіаско/r
Фото/r
фурманець/p
хамелеонство/r
ханство/r
хлопець/p
Хлопець/p
хлопство/r
хмуравець/p
хованець/p
ходець/p
хоруґвоносець/p
худятко/r
царьство/r
цвіченець/p
циґанчатко/r
цімборство/r
цоркотайло/r
чало/r
чело/r
черево/r
черьпадло/r
чісло/r
членство/r
чоловіченство/r
чудацтво/r
чуджінець/p
чутєслово/r
шапіто/r
швигацтво/r
шепелявець/p
Шкандінавець/p
шкорець/p
шпарадло/r
шпортовець/p
шынґлёвець/p
щастливець/p
щенятко/r
яблочко/r
ягнятко/r
ядро/r
язвець/p
языкознавець/p
языкознательство/r
яїчко/r
Якубянець/p
ялець/p
Японець/p
ясновидець/p
